---
title: "Pedido_Lucas_Brandao"
author: "Douglas Goncalves"
date: "2022-10-25"
output: html_document
---
1
nome do aluno
telefone do aluno (se houver)
e-mail do aluno (se houver)
escolaridade do aluno
código da turma
data de nascimento ou idade
Município de residência do aluno
id_turma
dc_etapa

2
id_turma
dc_municipio
nome_escola
dc_tipo_ensino
dc_nivel
dc_etapa
Eixo tecnológico do curso (se houver)
dc_curso (se houver)
dc_turno
telefone escola
e mail escola
data de início do curso
data de término do curso

```{r BIBLIOTECA}
if(!require(data.table)){install.packages("data.table");require(data.table)}
if(!require(plyr)){install.packages("plyr");require(plyr)}
if(!require(openxlsx)){install.packages("openxlsx");require(openxlsx)}
if(!require(rstudioapi)){install.packages("rstudioapi"); require(rstudioapi)}
if(!require(tidyverse)){install.packages("tidyverse");require(tidyverse)}
if(!require(dplyr)){install.packages("dplyr");require(dplyr)}
if(!require(tidyr)){install.packages("tidyr");require(tidyr)}
if(!require(readr)){install.packages("readr");require(readr)}
if(!require(DBI)){install.packages("DBI");require(DBI)}
if(!require(RPostgreSQL)){install.packages("RPostgreSQL");require(RPostgreSQL)}
if(!require(tibbletime)){install.packages("tibbletime");require(tibbletime)}
if(!require(timetk)){install.packages("timetk");require(timetk)}

paste("Bibliotecas importadas em", format(Sys.time(), "%d/%m/%Y %H:%M:%S")) #essa parte me retorna QUANDO a biblioteca foi importada

```

```{r DIRETORIO}

diretorio <- dirname((getSourceEditorContext()$path))
paste("Diretório principal:", diretorio)

```

```{r ENTRADAS}

setwd(file.path(dirname(dirname(diretorio)), "entradas")) 

  tb_matricula <- fread(list.files(pattern = "tb_matricula"),
                    sep = "|",
                    encoding = "UTF-8",
                    na.strings = "") %>% 
    setnames("#id_matricula", "id_matricula")
  
  setwd(file.path(dirname(dirname(diretorio)), "entradas")) 
  
   tb_enturmacao <- fread(list.files(pattern = "tb_enturmacao"),
                    sep = "|",
                    encoding = "UTF-8",
                    na.strings = "") %>% 
    setnames("#id_enturmacao", "id_enturmacao")
   
     setwd(file.path(dirname(dirname(diretorio)), "entradas")) 
  
   tb_turma <- fread(list.files(pattern = "tb_turma"),
                    sep = "|",
                    encoding = "UTF-8",
                    na.strings = "") %>% 
    setnames("#id_turma", "id_turma")
   
   setwd(file.path(dirname(dirname(diretorio)), "entradas")) 
  
   tb_cadastro <- fread(list.files(pattern = "tb_cadastro"),
                    sep = "|",
                    encoding = "UTF-8",
                    na.strings = "") %>% 
     setnames("#id_aluno", "id_aluno")
   
   setwd(file.path(dirname(dirname(diretorio)), "entradas")) 

  tb_endereco <- fread(list.files(pattern = "tb_endereco"),
                    sep = "|",
                    encoding = "UTF-8",
                    na.strings = "") %>% 
    setnames("#id_instituicao_endereco", "id_instituicao_endereco")

   
```

```{r TRANSFORMAÇÃO}

relatorio_alunos <- tb_matricula %>% 
  inner_join(tb_enturmacao %>% select(id_aluno, id_matricula, id_turma, nome_turma, id_curso, dc_curso, dt_remanejamento), by = c("id_aluno", "id_matricula")) %>% 
  inner_join(tb_cadastro %>% select(id_aluno, dt_nascimento, email_aluno, num_telefone_aluno, dc_municipio_end), by = "id_aluno") %>% 
  filter(id_situacao_matricula == "A", 
         dc_tipo_ensino %in% c("INTEGRAL", "INTEGRAL PROFISSIONAL", "PROFISSIONAL"),
         dc_nivel %in% c("ENSINO MÉDIO", "EDUCAÇÃO PROFISSIONAL"),
         is.na(dt_remanejamento)) %>% 
  inner_join(tb_turma %>% select(id_turma,dc_projeto, fl_ativa), by = "id_turma") %>% 
  filter(!dc_projeto %in% c("AEE", "Aprofundamento de estudos"),
         fl_ativa == "Sim") %>% 
  select(nome_aluno,
         num_telefone_aluno,
         email_aluno,
         dc_tipo_ensino,
         dc_etapa,
         dc_nivel,
         dt_nascimento,
         dc_municipio_end,
         id_turma)

relatorio_turmas <- tb_turma %>% 
  inner_join(tb_endereco %>% select(id_escola, dc_municipio, num_telefone_escola, email_escola, nome_escola, id_endereco), by = c("id_escola", "id_endereco")) %>% 
  filter(fl_ativa =="Sim",
         dc_tipo_ensino %in% c("INTEGRAL", "INTEGRAL PROFISSIONAL", "PROFISSIONAL"),
         dc_nivel %in% c("ENSINO MÉDIO", "EDUCAÇÃO PROFISSIONAL"),
         !dc_projeto %in% c("AEE", "Aprofundamento de estudos")) %>% 
  select(id_turma,
         dc_municipio,
         nome_escola,
         id_escola,
         dc_tipo_ensino,
         dc_nivel,
         dc_etapa,
         dc_curso,
         dc_turno,
         num_telefone_escola,
         email_escola,
         dt_inicio_periodo_letivo,
         dt_termino_periodo_letivo) %>% 
  distinct()

```

```{r WORKBOOK}

setwd(file.path(dirname((diretorio)), "saidas")) 


openxlsx::write.xlsx(relatorio_alunos, "2022_10_25_Relatorio_alunos.xlsx")


openxlsx::write.xlsx(relatorio_turmas, "2022_10_25_Relatorio_turmas.xlsx")


```

